最　高　行　政　法　院　裁　定
                                     100年度裁字第3024號
聲  請  人　高雄市政府
代　表　人　陳菊
上列聲請人因與相對人經濟部加工出口區管理處間使用費事件，
對於中華民國100年7月21日本院100年度裁字第1778號裁定，聲
請再審，本院裁定如下：
　　主  文
再審之聲請駁回。
再審訴訟費用由聲請人負擔。
　　理  由
一、按裁定已經確定，而有行政訴訟法第273條之情形者，始得
    對之聲請再審，同法第283條定有明文。又行政訴訟法第273
    條第1項第1款所謂適用法規顯有錯誤者，係指原裁判所適用
    之法規與該案應適用之法規相違背或與解釋、判例有所牴觸
    者而言。至於法律上見解之歧異，當事人對之縱有爭執，要
    難謂為適用法規顯有錯誤，而據為再審之理由。
二、本件聲請人前因使用費事件提起行政訴訟，經高雄高等行政
    法院民國99年度訴字第516號判決（下稱原判決）駁回後，
    提起上訴，復經本院100年度裁字第1778號裁定（下稱原確
    定裁定）以上訴不合法駁回。聲請人不服，對原確定裁定聲
    請再審，其聲請意旨略以：聲請人已於上訴狀及理由狀中具
    體指摘原判決不備理由之違誤；原判決憑空認定94年度為無
    償使用期限，且就兩造在何時合意成立辦理有償撥用之法律
    關係、其成立方式係民事契約或行政契約或行政處分，抑或
    其他種類之行政行為等問題，均未見原判決予以說明，亦未
    予以審酌或交代；且聲請人於原審一再抗辯，縱使認為聲請
    人有價金給付義務，該義務究屬對待給付關係，或屬解除條
    件，亦有疑義，原判決未加以釐清，明顯構成判決不備理由
    ，然原確定裁定竟認聲請人並未具體指摘，令人難以甘服，
    構成行政訴訟法第273條第1項第1款之再審事由，應予廢棄
    等語。然觀諸前開再審意旨無非重述其對原判決不服之理由
    ，指摘原判決理由不備，並主張於上訴狀中已具體指摘原判
    決違背法令。惟查，所謂「對原判決之如何違背法令為具體
    之指摘」乃不確定的法律概念，其涵攝範圍如何，難免見仁
    見智，當事人對之縱有爭執，屬於適用訴訟法之見解歧異，
    要難謂為適用法規顯有錯誤。從而，原確定裁定以聲請人上
    訴意旨係重述其在原審主張，執其主觀歧異之法律見解，就
    原判決所為論斷或駁斥其主張之理由續予爭執，指摘原判決
    不適用法規或適用不當，或就原判決已論斷者，泛言理由不
    備；或係就原判決取捨證據、認定事實之職權行使事項，任
    加指摘違誤，而未具體表明原判決究竟有如何合於不適用法
    規或適用不當、或有行政訴訟法第243條第2項所列各款之情
    形，尚難認為已對原判決之如何違背法令有具體之指摘。況
    縱原判決就聲請人主張事項，雖有未於判決中加以論斷者，
    惟尚不影響於判決之結果，亦與所謂判決不備理由之違法情
    形不相當等語，駁回聲請人之上訴，縱令與聲請人之認知有
    所差距，亦屬適用訴訟法見解歧異之問題，尚難指為適用法
    規顯有錯誤。揆諸首揭說明，本件再審之聲請顯無理由，應
    予駁回。
三、依行政訴訟法第283條、第278條第2項、第104條、民事訴訟
    法第95條、第78條，裁定如主文。
中　　華　　民　　國　　100　 年　　12　　月　　22　　日
                    最高行政法院第四庭
                        審判長法官　藍　獻　林
                              法官　廖　宏　明
                              法官　林　文　舟
                              法官　胡　國　棟
                              法官　林　玫　君

以  上  正  本  證  明  與  原  本  無  異
中　　華　　民　　國　　100　 年　　12　　月　　23　　日
　　　　　　　　　　　　　　　書記官　邱　彰　德